臺灣高雄地方法院刑事判決　　　　　　　　　　　　　八十八年度訴字第三二四號
　　公　訴　人　臺灣高雄地方法院檢察署檢察官
　　被　　　告　乙○○
　　　　　　　　甲○○
右列被告因偽證案件，經檢察官提起公訴（八十七年度偵字第六五九九號），本院判
決如左：
    主    文
乙○○、甲○○證人於執行審判職務之公署審判時於案情有重要關係之事項，供前具
結，而為虛偽陳述，各處有期徒刑月。
    事    實
一、乙○○明知戊○○分別於民國八十三年十月一日及同年十一月七日，向丁○○借
    款新臺幣（下同）一百五十萬元及九十萬元，嗣戊○○將二百四十元轉借匯予乙○○，實際上並無乙○○向丁○○借貸上開款項之情事；甲○○明知其簽發如附
    表所示支票乙張借予乙○○夫婦，並未曾由乙○○之夫丙○○轉交予丁○○。詎
  在本院八十五年度訴字第九八五號丁○○請求戊○○清償借款事件（已判決確定
    ）審理，乙○○、甲○○竟於八十五年六月廿一日下午二時四十分許以證人之身
    分到庭作證，供前具結後，乙○○就該案案情有重要關係之上開借款是否為其向
    丁○○所借事項，甲○○就前揭支票是否由乙○○之夫丙○○交付予丁○○事項
    （攸關丁○○請求戊○○清償上開借款之裁判），乙○○虛偽陳述上開款項係其
    向丁○○所借，並非向戊○○借錢云云，甲○○則虛偽陳述乙○○之夫丙○○曾
    向伊借票，伊亦曾偕丙○○至戊○○住處，由伊簽發上開支票再由丙○○轉交給
    亦在場之丁○○，當時丁○○並沒有說要戊○○負責云云，均足以影響本院裁判
    該案之正確性；嗣丁○○上訴臺灣高等法院高雄分院八十六年度上更（一）字第
    一二一號審理，該院囑託台灣澎湖地方法院訊問中，乙○○始改稱上開款項係伊
    向戊○○所借等語，甲○○則改稱：因借票予丙○○，從澎湖協同丙○○至戊○○住處處理換票事由，當天只有伊開出支票，並沒有將要換之支票取回等情，先
    後供證相歧。
二、案經丁○○告發由臺灣高雄地方法院檢察署檢察官偵查起訴。
    理  由
一、訊據告乙○○、甲○○固均坦承在本院八十五年度訴字第九八五號丁○○請求戊○○清償借款事件時，具結後分別為右揭證述，惟均矢口否認有偽證之犯行，被
    告乙○○辯稱：因為伊係透過戊○○向丁○○調錢，丁○○應該會知道伊才是借
    款人，實無作偽證之意云云；被告甲○○則辯稱：支票拿給丙○○，不關伊的事
    云云。然查：右揭事實業據告發人丁○○指述綦詳，系爭借款是戊○○直接向告
    發人所借，並有台灣中小企業銀行存褶摘印本二紙，匯款申請書影本、台灣高等
    法院高雄分院八十六年度上更 (一) 字第一二一號判決書等件附卷可參，又上開
    款項若係乙○○向丁○○所借，既無任何憑據，丁○○實無匯款予戊○○，再由
    戊○○匯給乙○○之理，參諸乙○○於臺灣高等法院高雄分院審理八十六年度上
    更（一）字第一二一號囑託台灣澎湖地方法院訊問中，改稱系爭款項是伊向戊○○所借等語，又被告甲○○於本院審理中已陳稱：上開支票是在澎湖開給丙○○
    的，有無交給丁○○並不知情等語，足見被告二人於本院八十五年度訴字第九八
    五號案件前揭庭訊具結之證言均係不實。
二、按刑法第一百六十八條規定，證人依法作證時，對案情有重要關係之事項，為虛
    偽之陳述，應負偽證罪責，而所謂「虛偽之陳述」，係證人對於所知實情故作與
    真正之事實相悖之陳述，而該陳述足以陷偵查或審判於錯誤之危險，至案情有重
    要關係之事項，係指該事項之有無，足以影響裁判之結果者而言。本件被告二人
    係証人，於執行審判職務之公署審判時就案情有重要關係之事項，供前具結而為
    虛偽陳述，核被告二人所為，係犯刑法第一百六十八條之偽證罪。審酌被告二人
    之素行、犯罪之動機、手段、所為妨害司法審判之正確性及其於本院審理時已坦
    承部分犯行，態度尚稱良好等一切情狀，各量處如主文所示之刑。
據上論斷，應依刑事訴訟法第二百九十九條第一項前段，刑法第一百六十八條，判決
如主文。
中      華      民      國      九十一      年      一    月    十七    日
                                  臺灣高雄地方法院刑事第一庭
                                      法  官    郭佳瑛
右正本證明與原本無異。
如不服本判決，應於判決送達後十日內，向本院提出上訴狀。
                                      書記官    王美玲
中    華    民    國      九十一      年      一      月      二十一    日
附錄本判決論罪科刑法條全文：
刑法第一百六十八條
  於執行審判職務之公署審判時或於檢察官偵查時，證人、鑑定人、通譯於案情有重
  要關係之事項，供前或供後具結，而為虛偽陳述者，處七年以下有期徒刑。
附表：
發票人  面額（新台幣）  付款人             支票號碼       發票日
甲○○  壹佰伍拾萬元    澎湖區漁會信用部    000000  0十四年一月十日
